【裁判字號】    92,親,34
【裁判日期】    920917
【裁判案由】    否認子女
【裁判全文】
臺灣臺中地方法院民事判決  九十二年度家訴字第三四號
    原        告    乙○○
    被        告    乙○○之女.
    兼法定代理人    甲○○
右當事人間否認子女事件，本院判決如左：
    主      文
確認被告乙○○之女（係原告乙○○於民國九十一年八月三日於博生婦產科診所產出
）與被告甲○○間之父女關係不存在。
訴訟費用由被告負擔。
    事      實
甲、原告方面：
    一、聲明：如主文所示。
    二、陳述：原告與被告甲○○於民國七十七年十月十五日結婚，嗣於九十二年一
        月二日離婚，原告於九十一年八月三日婚姻關係存續中生下一女即被告乙○
        ○之女，惟原告與被告甲○○於八十八年起即行分居，迄今未曾再同居，是
        被告乙○○之女非原告自被告甲○○受胎所生，因受胎期間之計算，被告乙
        ○○之女依法推定為被告甲○○之婚生子，為此依法訴請判決如聲明。
    三、證據：提出戶籍謄本乙份及出生証明乙份為証。
乙、被告方面：小孩確實不是伊所生，伊確自八十八年即未與原告同居。
丙、本院依職權函請法務部調查局就被告乙○○之女是否為原告與被告甲○○所生為
    血緣鑑定。
    理      由
一、本件原告主張其與被告甲○○原為夫妻，嗣於九十二年一月二日離婚，被告乙○
    ○之女因受胎期間之計算而依法推定為被告甲○○之婚生女之事實，業據原告提
    出戶籍謄本一件及出生証明書一紙為證，而經本院依職權函請法務部調查局鑑定
    結果認為：「乙○○之女之DNA STR式VWA、FGA、D5S818、D7S820、D8S1179、
    D21S11、D18S51、D16S539、D2S1338型別與葉家福之相對應型別均矛盾，因此認
    為葉家福不可能為乙○○之女之生父。」等情，此有該局九十二年八月四日調科
    肆字第09200244440號鑑定通知書一紙在卷足憑，是原告主張被告乙○○之女非
    原告自被告甲○○受胎所生，應堪採信。
二、按妻之受胎，係在婚姻關係存續中者，推定其所生子女為婚生子女。前項推定，
    如夫妻之一方能證明妻非自夫受胎者，得提起否認之訴。但應於知悉子女出生之
    日起，一年內為之。民法第一千零六十三條第一項、第二項分別定有明文。經查
    ，被告乙○○之女非原告自被告甲○○受胎已如前述，故原告於九十二年六月十
    二日，即在知悉子女出生之日起一年內，提起本件否認子女訴訟，依前揭法律規
    定，為有理由，應予准許。
四、據上論結，本件原告之訴為有理由，依民事訴訟法第七十八條、第八十五條第一
    項前段，判決如主文。
中      華      民      國    九十二    年      九      月      十七   日
                                        臺灣臺中地方法院家事法庭
~B法      官  涂秀玲
右為正本係照原本作成。
如對本判決上訴須於判決送達後廿日內向本院提出上訴狀。
中      華      民      國    九十二    年      九      月    十七    日
~B法院書記官  王崑煜


司法院資訊處製作；財團法人民間司法改革基金會備份。
